# 顺流交易逆流交易是否要考虑？

提问人：沉默羔羊 时间：2014-05-19 20:48:12
与权益法核算的参股单位的长期股权投资，计算损益调整时，是不是必须要考虑顺流交易逆流交易的影响？可不可以基于重要性水平不考虑？

回答人：chenyiwei
如果期末未实现内部交易损益的影响金额很小，对财务报表整体显著影响不重大的，基于重要性原则，也可接受不做考虑的处理方式。